【裁判字號】    99,易,1712
【裁判日期】    991105
【裁判案由】    業務侵占
【裁判全文】
臺灣高雄地方法院刑事判決              99年度易字第1712號
公  訴  人  臺灣高雄地方法院檢察署檢察官
被      告  乙○○
上列被告因業務侵占案件，經檢察官提起公訴（98年度偵字第27
908 號），被告於準備程序中就被訴事實為有罪之陳述，受命法
官於聽取當事人之意見後，本院合議庭裁定改由受命法官獨任進
行簡式審判程序審理，判決如下：
    主  文
乙○○犯業務侵占罪，處有期徒刑陸月，如易科罰金，以新臺幣
壹仟元折算壹日，緩刑年，並應向指定之政府機關、政府機構
、行政法人、社區或其他符合公益目的之機構或團體，提供陸拾
小時之義務勞務。緩刑期間付保護管束。
    事  實
一、乙○○於民國（下同）96年6 月6 日起至98年8 月28日止之
    期間，受雇於甲○○，擔任甲○○所開設之位於高雄市○○
    區○○街319 號之「愛彌兒文教用品社」之業務員，負責運
    送文具、書籍予訂購之客戶、招攬客戶訂購商品及向客戶收
    取購買商品所支付之金錢等職務，係從事業務之人；明知其
    因業務向客戶收取之貨款應如數交付予「愛彌兒文教用品社
    」，惟竟於98年8 月28日，意圖為自己不法之所有，基於業
    務侵占之犯意，將其自如附表所示之客戶所收取之如附表所
    示之金錢，未於結算時（甲○○與業務員係約定每學期結算
    一次所收取之貨款）繳回予甲○○，反將之侵占入己，金額
    合計新台幣（下同）63,646元，嗣經甲○○發覺，始知上情
    。
二、案經甲○○訴由臺灣高雄地方法院檢察署檢察官偵查起訴。
    理  由
一、查本件被告乙○○所犯並非死刑、無期徒刑、最輕本刑為 3
    年以上有徒刑之罪或高等法院管轄第一審案件，而其於準備
    程式進行中，被告先就被訴事實為有罪之陳述，經法官告知
    簡式審判程式之旨，並聽取公訴人及被告之意見後，本院認
    適宜改依簡式審判程式進行，爰依刑事訴訟法第273 條之 1
    第1 項、第284 條之1 規定，由本院合議庭以裁定由受命法
    官獨任進行簡式審判程式，合先敘明。
二、上開犯罪事實，業據被告乙○○於本院審理時坦承不諱，核
    與證人即被害人甲○○於偵訊及本院審理、證人楊宗傑於偵
    訊時證述情節相符；此外並有「愛彌兒文教用品社」所提供
    被告已收款未繳回公司明細1 紙、先修訂送貨單共7 紙、現
    金支出傳票共2 紙、免用統一發票收據共4 張、定貨單共3
    紙、出貨單共2 紙、出貨單（有明細）共5 紙、請款單1 紙
    、九十七年度第二學期訂購單、價目表各1 紙、入款表共12
    紙、非中文入款表共5 紙、業績明細共2 份、薪資單共4 紙
    、被告任職聘書1 紙、人事管理規章1 份附卷可佐（見偵卷
    第4 至24、29、30、38、39、45至51、65、66、72、74至77
    、80至82頁；本院二卷第15至17、19、26至28頁）；足認被
    告之自白與事實相符，從而，本件事證明確，被告上開業務
    侵占犯行堪以認定，應依法論科。
三、核被告乙○○所為，係犯刑法第336 條第2 項之業務侵占罪
    。爰審酌被告為圖自己利益，未忠於職務，擅自將被害人甲
    ○○擔任負責人之「愛彌兒文教用品社」貨款，挪為私用，
    造成林枝文受有63,646元損害，固有不該。惟念被告並無前
    科，有臺灣高等法院被告前案紀錄表1 紙附卷可考，其犯罪
    後坦承犯行，且已與告訴人甲○○達成和解，並已按照和解
    條件履行，告訴人所受之損害獲得彌補，有告訴人於本院之
    陳述可稽，足見其犯罪後之態度尚可，及其智識程度、犯罪
    之動機、目的、手段等一切情狀，量處如主文所示之刑，並
    諭知如易科罰金之折算標準，以資懲儆。又被告前未曾因故
    意犯罪受有期徒刑以上刑之宣告，業如前述，其因一時失慮
    ，偶罹刑典，並坦認犯行，已具悔意，經此偵審程序及刑之
    宣告後，應知警惕，信無再犯之虞，本院認前開所宣告之刑
    ，以暫不執行為適當，爰併斟酌公訴人之求刑意見，予以宣
    告緩刑3 年，以啟自新，並宣告緩刑期間，應依執行檢察官
    之命令，向指定之政府機關、政府機構、行政法人、社區或
    其他符合公益目的之機構或團體，提供60小時之義務勞務，
    以期符合本件緩刑之目的，另為促使被告於緩刑期間內隨時
    警惕、約束自身行為，並協助被告建立正確法律觀念，及提
    供必要之協助及督促，併依刑法第93條第1 項第2 款之規定
    ，諭知於緩刑期間付保護管束。
據上論斷，應依刑事訴訟法第299 條第1 項前段、第273 條之1
第1 項、第284 條之1 ，刑法第336 條第2 項、第41條第1 項、
第74條第1 項第1 款、第2 項第5 款、第93條第1 項第2 款，刑
法施行法第1 條之1 ，判決如主文。
本案經檢察官丙○○到庭執行職務。
中    華    民    國    99    年    11    月    5     日
                  刑事第五庭    法  官  劉美香
以上正本證明與原本無異。
如不服本判決應於收受送達後10日內向本院提出上訴書狀，並應
敘述具體理由；如未敘述上訴理由者，應於上訴期間屆滿後20日
內向本院補提理由書（均須按他造當事人之人數附繕本）「切勿
逕送上級法院」。
中    華    民    國    99    年    11    月    5     日
                                書記官  陳仙宜
附錄本件論罪法條
中華民國刑法第336條
（公務公益侵占罪、業務侵占罪）
對於公務上或因公益所持有之物，犯前條第 1 項之罪者，處 1
年以上 7 年以下有期徒刑，得併科 5 千元以下罰金。
對於業務上所持有之物，犯前條第 1 項之罪者，處 6 月以上
5 年以下有期徒刑，得併科 3 千元以下罰金。
前二項之未遂犯罰之
附表：
 ┌──┬───────────┬───────────┐
 │編號│客戶名稱（簡稱）      │侵占金額（新台幣）    │
 ├──┼───────────┼───────────┤
 │ 一 │福康課後中心（安親班）│5020元                │
 ├──┼───────────┼───────────┤
 │ 二 │濬騰                  │780元                 │
 ├──┼───────────┼───────────┤
 │ 三 │愛童                  │2800元                │
 ├──┼───────────┼───────────┤
 │ 四 │果林                  │480元                 │
 ├──┼───────────┼───────────┤
 │ 五 │來來                  │8000元                │
 ├──┼───────────┼───────────┤
 │ 六 │莊老師                │1900元                │
 ├──┼───────────┼───────────┤
 │ 七 │好學村                │800元                 │
 ├──┼───────────┼───────────┤
 │ 八 │禾馨托兒所            │9725元                │
 ├──┼───────────┼───────────┤
 │ 九 │萊茵城堡              │5681元                │
 ├──┼───────────┼───────────┤
 │ 十 │童堡托兒所            │18100元               │
 ├──┼───────────┼───────────┤
 │ 十 │大林浦托兒所          │260元                 │
 │ 一 │                      │                      │
 ├──┼───────────┼───────────┤
 │ 十 │小恐龍托兒所          │10100元               │
 │ 二 │                      │                      │
 └──┴───────────┴───────────┘

司法院資訊處製作；財團法人民間司法改革基金會備份。
